【裁判字號】    98,交聲,4206
【裁判日期】    981208
【裁判案由】    聲明異議
【裁判全文】
臺灣臺中地方法院交通事件裁定        98年度交聲字第4206號
原處分機關  交通部公路總局臺中區監理所
異  議  人
即受處分人  甲○○
上列受處分人因違反道路交通管理處罰條例案件，對於交通部公
路總局臺中區監理所於民國98年10月16日所為之裁決處分（原處
分案號：中監違字第裁60-Z00000000號裁決書），聲明異議，本
院裁定如下：
    主    文
異議駁回。
    理    由
一、原處分機關略以：異議人即受處分人甲○○駕駛車牌號碼QO
    -6419號自小客車，於民國97年9月21日21時47分許，在國道
    1號北向254.9公里處，因「行速122公里限速110公里超速12
    公里，測距156公尺」違規，為國道公路警察局第四警察隊
    員警以公警局交字第Z00000000號違反道路交通管理事件通
    知單舉發；本局遂於98年10月16日依道路交通管理處罰條例
    第33條第1項第1款規定，裁處受處分人罰鍰新臺幣（下同）
    3000元並依第63條第1項記違規點數1點，逾期則依裁決書處
    罰主文規定裁處。
二、本件異議人提出之異議理由係以：當警察揮舞著指揮棒時，
    伊在中間車道，同時一輛小型車從伊的右後方超越疾駛而去
    後，伊與內人正談論超越車之時，警車從後鳴笛告知停車受
    檢，此時伊在內車道。員警告知其在外車道超速而又未停車
    受檢，所以要開罰單，伊非常篤定的告訴員警伊未開在外車
    道，也未超速。而且伊也未加速快速逃離，事後一年才接到
    裁決書，而這已是第三次申訴，伊再重申案發當時，未開在
    外車道，並未超速，為此聲明異議云云。
三、按汽車行駛高速公路及快速公路，應依速限標誌指示，高速
    公路及快速公路交通管制規則第5條第1項前段定有明文。又
    汽車行駛於高速公路、快速公路及設站管制之道路，不遵使
    用限制、禁止、行車管制及管理事項之管制規則而有行車速
    度超過規定之最高速限或低於規定之最低速限者，處汽車駕
    駛人3000元以上6000元以下罰鍰，並記違規點數1點，道路
    交通管理處罰條例第33條第1項第1款、第63條第1項第1款分
    別定有明文。復按自小客車行駛高速公路之行車速度超過規
    定之最高速限未滿20公里者，處3000元罰鍰，亦為違反道路
    交通管理事件統一裁罰基準表所明定。
四、經查：
（一）受處分人於97年9月21日21時47分，駕駛車牌號碼QO-6419
      號自小客車，在國道1號北向254.9公里處，因行速122公
      里限速110公里超速12公里（測距156公尺）之違規，為國
      道公路警察局第四警察隊員警當場舉發，此有內政部警政
      署國道公路警察局公警局交字第Z00000000號違反道路交
      通管理事件通知單附卷可憑。
（二）雖受處分人否認違規，並以前詞置辯，惟依內政部警政署
      國道公路警察局第四警察隊98年10月7日公警四交字第098
      0472502號函所載：「二據執勤員警證稱：…發現旨揭車
      輛行駛外側車道（車號、廠牌、顏色可清楚辨認），行速
      明顯比其他車輛為快，經以雷射測速儀器鎖定該車實施一
      對一單點測速，測獲該車行速122公里，立即開啟巡邏車
      警示燈，持指揮棒示意該車停車，惟該車仍繼續行駛並自
      外側車道變換至中線車道後又變換至內側車道，基於高速
      公路行車安全考量，趨前採「以車攔車」方式攔車稽查…
      」。又參以證人即取締員警乙○○於本院訊問時證稱：「
      當場測到違規車速的車輛廠牌為福特，顏色應該是鐵灰色
      ，且雷射槍鎖定受處分人車輛時，其前方並無其他車輛，
      後方則距離二十公尺以上。」等語，經比對受處人之行車
      執照結果，證人乙○○警員所指車輛確與受處分人所駕駛
      之車輛相一致，此有該自小客車之行車執照影本一紙附卷
      可稽。而證人乙○○警員與受處分人間互不相識，亦無任
      何怨隙，倘受處分人並無前揭交通違規行為，衡情證人乙
      ○○警員應無設詞誣攀構陷之必要，加以其係當場鎖定受
      處分人車輛後測速並予以攔停，應無測得他人違規車輛或
      其他可能「誤測」、「誤攔」之情事，本院復查無任何證
      據足資證明證人乙○○有捏造事實或違法取締之情事，則
      執勤警員本其加強道路交通管理、維護交通秩序、確保交
      通安全職責所為之當場舉發，自應受到合法、正確而真正
      之推定，其所為上開證言應屬可採。是以，證人乙○○員
      警依精準之科學儀器測速逕行舉發，其正確性應值得信賴
      ，受處分人確有於上開時地，未遵從速限規定而駕車超速
      之違規事實，足堪認定。
（三）再者，依據證人乙○○警員當庭所提出現場取締過程之光
      碟，經勘驗結果，取締員警將受處分人攔停後，有告知其
      所駕駛之車輛，經測速雷射槍鎖定測速結果，當時行車速
      度已達時速122公里，超過國道1號高速公路100公里之速
      限，並當場提示測速雷射槍所顯示之超速數據予受處分人
      確認，整個取締過程，取締員警均以平和親切之態度應對
      ；而受處分人當場即提出爭執並表示並未行駛外側車道亦
      無超速違規情事，事後亦未能提供任何反證以佐其說。是
      以，本院認為既無任何事證足認取締員警有舉發錯誤之情
      形，自應信賴取締員警本於其職責所為之舉發，則異議人
      在高速公路超速違規之情，應堪認定。從而，異議人所辯
      ，尚非可採，本件原處分機關援引首揭規定所為之處分，
      於法並無不合。綜上所述，本件異議為無理由，應予駁回
      。
據上論斷，應依道路交通管理處罰條例第87條第2項、道路交通
案件處理辦法第19條，裁定如主文。
中    華    民    國    98    年    12    月    8     日
                  交通法庭    法  官  巫淑芳
上正本證明與原本無異。
如不服本裁定，應於送達後五日內，向本院提出抗告狀。
                              書記官  張孝妃
中    華    民    國    98    年    12    月    8     日


司法院資訊處製作；財團法人民間司法改革基金會備份。
